【裁判字號】    97,訴,2216
【裁判日期】    971222
【裁判案由】    偽造文書等
【裁判全文】
臺灣臺北地方法院刑事判決              97年度訴字第2216號
    公  訴  人  臺灣臺北地方法院檢察署檢察官
    被      告  丁○○
                          樓
                丙○○
上列被告等因偽造文書等案件，經檢察官提起公訴（97年度偵字
第14229號），因被告等於本院準備程序中就被訴事實為有罪之
陳述，經本院合議庭裁定進行簡式審判程序，判決如下：
    主  文
丁○○共同行使偽造之信用卡，累犯，處有期徒刑參月，如易科
罰金，以新臺幣壹仟元折算壹日，偽造之美國銀行卡號00000000
00000000號信用卡（含偽造之「Andy」署名壹枚）壹張、如附表
編號1所示之偽造署押均沒收；又共同行使偽造之信用卡，累犯
，處有期徒刑參月，如易科罰金，以新臺幣壹仟元折算壹日，偽
造之美國銀行卡號0000000000000000號信用卡（含偽造之「Andy
」署名壹枚）壹張、如附表編號2所示之偽造署押均沒收；又共
同行使偽造之信用卡，累犯，處有期徒刑參月，如易科罰金，以
新臺幣壹仟元折算壹日，偽造之美國銀行卡號0000000000000000
號信用卡（含偽造之「Andy」署名壹枚）、CHASE銀行卡號00000
00000000000號信用卡（含偽造之「林依荏」署名壹枚）各壹張
均沒收。應執行有期徒刑陸月，如易科罰金，以新臺幣壹仟元折
算壹日，偽造之美國銀行卡號0000000000000000號信用卡（含偽
造之「Andy」署名壹枚）、CHASE銀行卡號0000000000000000號
信用卡（含偽造之「林依荏」署名壹枚）各壹張、如附表編號1
、2所示之偽造署押均沒收。
丙○○共同行使偽造之信用卡，處有期徒刑貳月，如易科罰金，
以新臺幣壹仟元折算壹日，偽造之美國銀行卡號00000000000000
00號信用卡（含偽造之「Andy」署名壹枚）、CHASE銀行卡號000
0000000000000號信用卡（含偽造之「林依荏」署名壹枚）各壹
張均沒收。
    事  實
一、丁○○前因行使偽造信用卡及恐嚇危害安全等案件，經臺灣
    高等法院於民國96年2月14日以95年度上訴字第4106號判決
    各判處有期徒刑1年2月、3月，應執行有期徒刑1年4月，嗣
    經最高法院於96年4月19日以96年度台上字第2018號判決駁
    回上訴確定，再經臺灣高等法院以96年度聲減字第293號裁
    定減刑並定應執行刑為有期徒刑8月確定，於96年7月16日執
    行完畢。
二、詎丁○○仍不知悔改，明知真實姓名、年籍不詳，綽號「捲
    毛」之成年男子於97年6月19日中午，所交付之美國銀行卡
    號0000000000000000號信用卡係屬偽造，竟仍與「捲毛」共
    同基於行使偽造信用卡、行使偽造私文書、詐欺取財之犯意
    聯絡，同意以每天新臺幣（下同）3,000元之代價受僱盜刷
    信用卡，先由丁○○在前開信用卡背面偽簽「Andy」簽名用
    以代表信用卡本人「WANG CHIH SHING」之簽名後，再由「
    捲毛」搭載丁○○至臺北市松山區○○○路○段39號之微風
    廣場進行盜刷，丁○○旋於如附表編號1、2所示之時、地刷
    卡消費，並於簽帳單商店存根聯持卡人簽名欄上分別偽造「
    Andy」之簽名，而偽造「WANG CHIH SHING」簽帳消費之私
    文書，持以交付店員而行使之，使店員陷於錯誤，誤認係「
    WANG CHIH SHING」本人刷卡消費，而交付如附表編號1、2
    所示之物品，足以生損害於「WANG CHIH SHING」、美國銀
    行及如附表編號1、2所示之特約商店；丁○○於刷卡後並立
    即將前開盜刷所得物品交付在店外等候之「捲毛」。
三、丙○○亦明知「捲毛」於97年6月19日中午，在臺北市微風
    廣場大門前所交付之CHASE銀行卡號0000000000000000號信
    用卡係屬偽造，亦與「捲毛」共同基於行使偽造信用卡、行
    使偽造私文書、詐欺取財之犯意聯絡，先由丙○○在前開信
    用卡背面偽簽「林依荏」簽名用以代表信用卡本人「LIN I
    REAN」之簽名，嗣丁○○將如附表編號1、2所示盜刷信用卡
    取得之物品持至臺北市微風廣場外交付予「捲毛」後，丙○
    ○再依「捲毛」之指示，與有犯意聯絡之丁○○一同進入微
    風廣場Gucci專櫃內，先由丁○○持前開偽造之美國銀行信
    用卡刷卡欲購買如附表編號3所示之物品，惟因故無法盜刷
    成功，遂改由丙○○持前開偽造之CHASE銀行信用卡先刷卡
    購買其中一筆金額為57,750元之女用咖啡色肩背包成功後，
    再由丁○○持偽造之美國銀行信用卡盜刷另外金額共計51,9
    10元之男用咖啡色斜背包及皮革短夾各1個，惟在刷卡消費
    途中，即為店員發覺二人所持係偽造之信用卡，在二人未及
    於簽帳單上簽名確認前，即報警當場查獲，丁○○與丙○○
    因而未取得財物。
二、案經臺北市政府警察局松山分局報請臺灣臺北地方法院檢察
    署檢察官偵查起訴。
    理  由
一、前揭犯罪事實，業據被告丁○○、丙○○於本院準備程序及
    審理時均坦承不諱，核與證人戊○○、甲○○、乙○○、劉
    建忠於警詢時證述情節相符，並有簽帳單影本2紙、刷卡明
    細表1紙、盜刷物品照片5幀、扣案之偽造信用卡2張附卷可
    證，足證被告二人任意性自白核與事實相符，堪予採信。綜
    上，本件事證明確，被告犯行堪以認定，應依法論科。
二、按在信用卡背面簽名欄內簽名，單純自形式上觀察，即足以
    表示信用卡之簽名者於信用卡有效期限內有權使用該信用卡
    之辨識及證明，並非依習慣或特約表示一定用意之證明，性
    質上係屬刑法第210條之私文書。又持卡人在信用卡簽帳單
    上持卡人簽名欄簽署姓名後交還予特約商店留存，單從形式
    上觀察，亦足表示持卡人確認簽帳單上記載之交易標的及金
    額，並委由發卡銀行撥付消費款項予特約商店之意旨，是該
    簽帳單含有承諾交易及委任付款之性質，亦屬刑法第210 條
    之私文書。而持卡人在簽帳單上簽名後交予特約商店，係以
    供特約商店核對確認其身份，並由特約商店收執，以利透過
    聯合信用卡中心轉向發卡銀行請款，故就特約商店及發卡銀
    行就此等文書進行審查核對提供契約給付之過程觀之，亦已
    該當刑法第216條之「行使」行為。且上述在信用卡背面持
    卡人簽名欄偽造署名、在簽帳單商店存根聯上持卡人簽名欄
    偽造署名而偽造私文書之行為，均足以生損害於各該發卡銀
    行、特約商店對於持卡人身分確認及聯合信用卡中心對信用
    卡交易控管之正確性。故核被告丁○○、丙○○分別在偽造
    信用卡背面持卡人簽名欄偽造署名，並持偽造之信用卡向特
    約商店刷卡消費既遂、未遂行為，係犯刑法第201條之1第2
    項行使偽造信用卡、同法第216條、第210條行使偽造私文書
    罪、同法第339條第1項詐欺取財既遂罪（附表編號1、2所示
    ）、第339條第1項、第3項詐欺取財未遂罪（附表編號3所示
    ）。被告丁○○、丙○○在偽造信用卡背面、簽帳單商店存
    根聯持卡人簽名欄上偽造署名之行為，係偽造該等私文書之
    部分行為，又被告偽造該等私文書之低度行為為行使各該私
    文書之高度行為所吸收，均不另論罪。被告丁○○、丙○○
    於如附表編號3所示時、地接續盜刷信用卡之行為，係基於
    刷卡詐騙如附表編號3所示物品之同一目的，且時間緊接無
    分離，應包括於一行為予以評價即可。被告丁○○、丙○○
    係各以一行為犯上開行使偽造信用卡、行使偽造私文書、詐
    欺取財（既遂或未遂）3罪，為想像競合犯，均應從一重論
    以行使偽造信用卡罪。被告丁○○、丙○○與「捲毛」間，
    分別有犯意聯絡及行為分擔，為共同正犯。被告丁○○前後
    3次所犯行使偽造信用卡罪，犯意各別，應予分論併罰。又
    被告丁○○前因行使偽造信用卡及恐嚇危害安全等案件，經
    臺灣高等法院於96年2月14日以95年度上訴字第4106號判決
    各判處有期徒刑1年2月、3月，應執行有期徒刑1年4月，嗣
    經最高法院於96年4月19日以96年度台上字第2018號判決駁
    回上訴確定，復經臺灣高等法院以96年度聲減字第293號裁
    定減刑並定應執行刑為有期徒刑8月確定，於96年7月16日執
    行完畢等情，有臺灣高等法院被告前案紀錄表1份在卷可證
    ，其於有期徒刑執行完畢後5年內故意再犯本案之罪，均屬
    累犯，均應依刑法第47條第1項規定加重其刑。爰審酌被告
    為圖蠅利，即冒用他人名義詐取財物，應予非難，惟其犯後
    坦承犯行，尚有悔意，兼衡其犯罪之動機、目的、手段、智
    識程度等一切情狀，各量處如主文所示之刑，並均諭知易科
    罰金之折算標準，且就被告丁○○部分定其應執行刑。偽造
    之美國銀行卡號0000000000000000號信用卡（含偽造之「An
    dy」署名1枚）、CHASE銀行卡號0000000000000000號信用卡
    （含偽造之「林依荏」署名1枚）各1張，爰均依刑法第205
    條規定宣告沒收，如附表編號1、2所示偽造署押，均依刑法
    第219條規定宣告沒收。
據上論斷，應依刑事訴訟法第273條之1第1項、第299條第1項前
段，刑法第28條、第201條之1第2項、第216條、第210條、第339
條第1項、第3項、第55條、第47條第1項、第41條第1項前段、第
2項、第205條、第219條、第51條第5款、第9款、第10款，刑法
施行法第1條之1，判決如主文。
本案經檢察官廖先志到庭執行職務。
中    華    民    國    97    年    12    月    22    日
                    刑事第九庭  法  官  劉素如
上正本證明與原本無異。
如不服本判決應於收受送達後10日內向本院提出上訴書狀，並應
敘述具體理由；其未敘述上訴理由者，應於上訴期間屆滿後20日
內向本院補提理由書（圴須按他造當事人之人數附繕本）「切勿
逕送上級法院」。
                                書記官  陳育君
中    華    民    國    97    年    12    月    22    日
附錄本案論罪法條：
中華民國刑法第201 條
意圖供行使之用，而偽造、變造公債票、公司股票或其他有價證
券者，處3年以上10年以下有期徒刑，得併科3千元以下罰金。
行使偽造、變造之公債票、公司股票或其他有價證券，或意圖供
行使之用，而收集或交付於人者，處1年以上7年以下有期徒刑，
得併科3千元以下罰金。
中華民國刑法第216 條
行使第210 條至第215 條之文書者，依偽造、變造文書或登載不
實事項或使登載不實事項之規定處斷。
中華民國刑法第210 條
偽造、變造私文書，足以生損害於公眾或他人者，處5 年以下有
期徒刑。
中華民國刑法第339 條
意圖為自己或第三人不法之所有，以詐術使人將本人或第三人之
物交付者，處5年以下有期徒刑、拘役或科或併科1千元以下罰金
。
以前項方法得財產上不法之利益或使第三人得之者，亦同。
前二項之未遂犯罰之。
中華民國刑法第205 條
偽造、變造之有價證券、郵票、印花稅票、信用卡、金融卡、儲
值卡或其他相類作為提款、簽帳、轉帳或支付工具之電磁紀錄物
及前條之器械原料及電磁紀錄，不問屬於犯人與否，沒收之。
中華民國刑法第219 條
偽造之印章、印文或署押，不問屬於犯人與否，沒收之。
附表：
┌──┬────┬─────┬──────────┬────┬───┬───────┬────┐
│編號│刷卡時間│刷卡地點  │行使之偽造信用卡    │刷卡金額│ 店員 │購買物品      │偽造署押│
│    │        │          │                    │（新臺幣│      │              │        │
│    │        │          │                    │）      │      │              │        │
├──┼────┼─────┼──────────┼────┼───┼───────┼────┤
│  1 │97.06.19│微風廣場  │美國銀行卡號        │980元   │戊○○│薰衣草室內香氛│簽帳單商│
│    │13時00分│歐舒丹保養│0000000000000000號信│        │      │噴霧1個       │店存根聯│
│    │        │品專櫃    │用卡                │        │      │              │持卡人簽│
│    │        │          │                    │        │      │              │名欄「An│
│    │        │          │                    │        │      │              │dy」署名│
│    │        │          │                    │        │      │              │1枚     │
├──┼────┼─────┼──────────┼────┼───┼───────┼────┤
│  2 │97.06.19│微風廣場  │美國銀行卡號        │75,500元│甲○○│女用咖啡色肩背│簽帳單商│
│    │13時22分│BOTTEGA   │0000000000000000號信│元      │      │包1個         │店存根聯│
│    │        │VENETA專櫃│用卡                │        │      │              │持卡人簽│
│    │        │          │                    │        │      │              │名欄「An│
│    │        │          │                    │        │      │              │dy」署名│
│    │        │          │                    │        │      │              │1枚     │
├──┼────┼─────┼──────────┼────┼───┼───────┼────┤
│  3 │97.06.19│微風廣場  │美國銀行卡號        │51,910元│乙○○│男用咖啡色斜背│        │
│    │13時54分│Gucci專櫃 │0000000000000000號信│        │      │包1個、皮革短 │        │
│    │        │          │用卡                │        │      │夾1個、女用咖 │        │
│    │        │          ├──────────┼────┤      │啡色肩背包1個 │        │
│    │        │          │CHASE銀行卡號       │57,750元│      │              │        │
│    │        │          │0000000000000000號信│        │      │              │        │
│    │        │          │用卡                │        │      │              │        │
└──┴────┴─────┴──────────┴────┴───┴───────┴────┘


司法院資訊處製作；財團法人民間司法改革基金會備份。
